臺灣士林地方法院刑事判決
111年度交簡上字第58號
上  訴  人  
即  被  告  藍弘炫


上列上訴人即被告因公共危險案件，不服本院士林簡易庭於民國
111年6月29日111年度士交簡字第142號刑事簡易判決（聲請簡易
判決處刑案號：111年度速偵字第102號），提起上訴，本院管轄
第二審之合議庭，判決如下：
    主    文
上訴駁回。
    事     實
一、藍弘炫明知服用酒類後，不能駕駛動力交通工具，仍於民國
    111年3月23日18時30分許，在臺北市南港區興南路64巷東新
    國小工地宿舍飲酒後，已達不能安全駕駛動力交通工具，但
    為搬運設於東新國小旁人行道上之圍籬，仍於翌(24)日9時3
    0分前某時許，駕駛車牌號碼000-0000號自小貨車（下簡稱
    ：自小貨車）往返行駛於人行道與東新國小之地下室，嗣於
    同日9時30分許，駕駛上開自小貨車行經東新國小停車場出
    入口前，為警攔查，並於同日時42分許對其實施呼氣酒精濃
    度測試結果達0.34mg/L，始悉上情。
二、案經臺北市政府警察局南港分局報請臺灣士林地方檢察署檢
    察官偵查後聲請簡易判決處刑。
　　理    由
一、按被告以外之人於審判外之言詞或書面陳述，除法律有規定
    者外，不得作為證據；又被告以外之人於審判外之陳述，雖
    不符合刑事訴訟法第159條之1至第159條之4之規定，而經當
    事人於審判程序同意作為證據，法院審酌該言詞陳述或書面
    陳述作成時之情況，認為適當者，亦得為證據，而當事人、
    代理人或辯護人於法院調查證據時，知有上開不得為證據之
    情形，而未於言詞辯論終結前聲明異議者，視為有前項之同
    意，刑事訴訟法第159條第1項及第159 條之5分別定有明文
    。本判決後述所引之各項證據，其屬傳聞證據之部分，檢察
    官、被告藍弘炫於本院準備程序時均表示無意見（本院交簡
    上卷第27頁），且渠等於言詞辯論終結前，對於該等證據之
    證據能力均未再爭執，本院審酌該等證據資料製作時之情況
    ，尚無違法不當或證明力明顯過低之瑕疵，與本案待證事實
    復俱有關聯性，認以之作為本案證據應屬適當，揆諸前開規
    定，該等證據具有證據能力。至其餘本案認定犯罪事實之非
    供述證據，均與本案事實具有關聯性，並無事證足認有違背
    法定程序或經偽造、變造等情事，且經本院依法踐行調查程
    序，檢察官、被告對於上開證據之證據能力均未爭執，依刑
    事訴訟法第158條之4之反面解釋，亦均有證據能力。
二、訊據被告對事實欄所載其於111年3月23日18時30分許，在臺
    北市南港區興南路64巷東新國小工地宿舍飲酒，但為搬運設
    於東新國小旁人行道上之圍籬，仍於翌(24)日9時30分前某
    時許，駕駛自小貨車往返行駛於人行道與東新國小之地下室
    ，嗣於同日9時30分許，駕車行經東新國小停車場出入口時
    為警攔查，並於同日時42分許對其實施呼氣酒精濃度測試結
    果達0.34mg/L等客觀事實予以肯認，然否認有何違反刑法第
    185條之3第1項第1款之規定，辯稱：我當時是在工區圍籬內
    之人行道上駕駛自小貨車，並非在馬路上，我的行為沒有影
    響到公共安全，應該不構成犯罪等語置辯。
三、經查：
　㈠被告於111年3月23日18時30分許，在臺北市南港區興南路64
    巷東新國小工地宿舍飲酒，但為搬運設於東新國小旁人行道
    上之圍籬，仍於翌(24)日9時30分前某時許，駕駛自小貨車
    往返行駛於人行道與東新國小之地下室，嗣於同日9時30分
    許，行經東新國小停車場出入口時為警攔查，並於同日時42
    分許對其實施呼氣酒精濃度測試結果達0.34mg/L等情，有臺
    北市政府警察局吐氣酒精濃度檢測程序暨拒測法律效果確認
    單（偵卷第10頁）、酒精測定紀錄表（偵卷第11頁）、呼氣
    酒精測試器檢定合格證書（偵卷第9頁）、臺北市政府警察
    局舉發違反道路交通管理事件通知單（偵卷第20頁）在卷可
    憑，上開客觀事實亦為被告所不爭執，自堪認定。
　㈡被告主張其駕駛自小貨車係為搬運人行道上之圍籬，僅是在
    工區內之人行道上與東新國小地下室之間來回行駛等詞，有
    被告提出當時之施工圖(本院交簡上卷第7頁)為證，堪認被
    告主張其當時係在工區內駕駛自小貨車一節尚屬可信。惟查
    ：
　⑴按不能安全駕駛罪係屬抽象危險犯，不以發生具體危險為必
    要。於102年6月13日修正施行之刑法第185條之3第1項第1款
    ，乃增訂吐氣所含酒精濃度達每公升0.25毫克或血液中酒精
    濃度達百分之0.05以上之酒精濃度標準值，以此作為認定「
    不能安全駕駛」之判斷標準，以有效遏阻酒醉駕車事件，防
    止交通事故之發生，有該條文之修法理由可供參照。觀之刑
    法第185條之3該條文，並未對於駕駛行為之處所予以限制，
    與公共危險罪章各條文中對處所有明文規定者，例如刑法第
    189條之1礦場、工廠或其他相類之場所或第189條之2戲院、
    商場、餐廳、旅店或其他公眾得出入之場所或公共場所顯然
    有別，況同一行為人，同一酒後駕車行為，倘因行經處所不
    同，作不同之法律評價，上開條文如何分割適用？故該條所
    謂「駕駛」，並未限制駕駛動力交通工具之地點，亦即不以
    道路交通管理處罰條例第3條第1款所規定「道路」即公路、
    街道、巷衖、廣場、騎樓、走廊或其他供公眾通行之地方等
    處所為限甚明（臺灣高等法院高雄分院104年度交上易字第1
    41號判決意旨參照）。
　⑵查被告駕駛自小貨車為警查獲之地點係在臺北市南港區興南
    路64巷東新國小旁停車場出入口，有前述臺北市政府警察局
    舉發違反道路交通管理事件通知單（偵卷第20頁），亦為被
    告所肯認在案；又東新國小人行道既如被告所述正在拆除圍
    籬，是除被告外，應還有其他工人進出或在現場施作其他工
    程，是就本案之客觀情狀，東新國小人行道與地下室停車場
    之間縱屬施工範圍，但仍屬特定多數人行走之之公共場所，
    而被告當時既有駕駛自小貨車之行為(從人行道上開往地下
    室及從地下室開往人行道)，佐以其當時為警測得之吐氣所
    含酒精濃度既達每公升0.34毫克，已具有抽象危險，應成立
    刑法第185條之3第1項第1款之罪，被告認為不該當刑法第18
    5條之3之構成要件云云，自不足信採。
  ㈢綜上所述，被告上開所辯，顯係卸責之詞，不足採信。本案
    事證明確，被告不能安全駕駛動力交通工具犯行，堪以認定
    。
四、駁回上訴之理由：
　㈠按量刑輕重，係屬事實審法院得依職權自由裁量之事項，苟
    已斟酌刑法第57條各款所列情狀而未逾越法定刑度，不得遽
    指為違法（最高法院72年度台上字第6696號、75年度台上字
    第7033號判例參照）。又在同一犯罪事實與情節，如別無其
    他加重或減輕之原因，下級審量定之刑，亦無過重或失輕之
    不當情形，則上級審法院對下級審法院之職權行使，原則上
    應予尊重，亦有最高法院85年度台上字第2446號裁判意旨可
    資參酌。　
　㈡本件原審以被告罪證明確，適用刑事訴訟法第449條第1項前
    段、第3項、第454條第2項，刑法第185條之3第1項第1款、
    第41條第1項前段、第42條第3項前段，刑法施行法第1條之1
    第1項之規定，並審酌被告明知酒精成分對人之意識能力具
    有不良影響，酒後駕車將危害行車安全，對一般往來之公眾
    有高度危險性，猶於酒後駕駛車輛上路，危害公眾安全，併
    考量其所駕駛之車輛種類與行駛之路段、呼氣酒精濃度，兼
    衡其生活狀況、智識程度及犯後坦承犯行之態度等一切情狀
    ，量處有期徒刑4月，併科罰金新臺幣(下同)1萬元，有期徒
    刑如易科罰金，罰金如易服勞役，均以1千元折算1日等情，
    經核原審判決並未逾法定刑度之範圍，亦無違比例、公平及
    罪刑相當原則或有濫用其裁量職權之情形，所為量刑核無不
    當或違法，且無輕重失衡之情形，應予維持。
　㈢上訴人上訴意旨指摘原判決認定事實錯誤，經核並無理由，
    已如前述，又本案係被告第3次因飲酒不能安全駕駛而為警
    查獲，有臺灣高等法院被告前案紀錄表存卷可證，原審所處
    之有期徒刑及併科之罰金，僅略高其前次所犯之飲酒不能安
    全駕駛罪（第2次酒駕經本院以109年度士交簡字第540號判
    決判處有期徒刑3月確定），量刑已屬從輕而無不當，是被
    告事後改稱否認犯罪，指摘原審判決不當，求予撤銷改判，
    為無理由，應予駁回。
據上論斷，應依刑事訴訟法第455條之1第1項、第3項、第373 條
、第368條，判決如主文。
本案經檢察官許梨雯聲請簡易判決處刑，檢察官郭騰月到庭執行
職務。
中　　華　　民　　國　　111 　年　　12　　月　　7 　　日
                  刑事第八庭　審判長法  官  楊廼伶
　　　　　　　　　                  法  官  李東益
　　　　　　　　　                  法  官  林正忠
以上正本證明與原本無異。
本判決不得上訴。
                                    書記官  張佩旻
中　　華　　民　　國　　111 　年　　12　　月　　12　　日